【裁判字號】    92,交易,145
【裁判日期】    920930
【裁判案由】    過失傷害
【裁判全文】
臺灣板橋地方法院刑事判決                        九十二年度交易字第一四五號
    公  訴  人  臺灣板橋地方法院檢察署檢察官
    被      告  乙○○
右列被告因過失傷害案件，經檢察官提起公訴（九十一年度偵字第二二三八號），
本院判決如左：
    主  文
乙○○因過失傷害人，處有期徒刑伍月，如易科罰金，以參佰元折算壹日。
    事  實
一、乙○○明知其普通小型車駕駛執照（下稱汽車駕駛執照），前已因交通違規案件
    而遭吊扣，吊扣期間自民國（下同）九十年十月二十九日起，為期一年，於汽車
    駕駛執照吊扣期間內，已無駕駛汽車之許可憑證，禁止駕駛汽車；詎乙○○仍於
    上開汽車駕駛執照吊扣期間內之九十一年十月十三日晚間八時三十分許，駕駛其
    所使用之車牌號碼ＤＪ—八三八一號客貨兩用車，載同友人張世輝等人，沿臺北
    縣樹林市○○街由南往北方向行駛，欲返回其住處；途經忠孝街、和平街路口處
    欲左轉和平街而行近跨連和平街之行人穿越道時，本應注意汽車行近行人穿越道
    前，應減速慢行，遇行人穿越時，應暫停讓行人先行通過，而依當時客觀環境，
    天候晴，光線為夜間有照明，路面乾燥無缺陷，道路無障礙物，且視距良好，依
    其智識、能力亦無不能注意之情事，竟因與同車友人聊天而疏於注意，未減速慢
    行及暫停讓行人先行通過，即貿然左轉而駛入上開行人穿越道；適有行人甲○○
    ○正通行於上開行人穿越道，見狀已閃避不及，乃遭乙○○所駕駛前揭車輛之前
    保險桿撞及腿部，甲○○○當場坐倒於地面，因而受有左膝前十字韌帶與內側韌
    帶部分斷裂、左膝外側半月軟骨破裂等傷害。乙○○於肇事後，即留在現場等候
    救護車及警員前來，並於其犯罪未經發覺前，向前往現場處理之警員金忠信自首
    坦承肇事，而接受裁判。
二、案經甲○○○訴由臺北縣政府警察局樹林分局報請臺灣板橋地方法院檢察署檢察
    官偵查起訴。
    理  由
一、右揭事實，業據被告乙○○於偵審中坦白承認，核與告訴人甲○○○於偵審中之
    指訴、證人即與被告同車之友人張世輝於警詢中所證述之情節相符，復有道路交
    通事故調查報告表、現場照片數幀等在卷可稽；而告訴人確因本件交通事故而受
    有如事實欄所載之傷害，亦有亞東紀念醫院診斷證明書一紙附卷可憑，足認被告
    上開自白，核與事實相符。按汽車行近行人穿越道前，應減速慢行，遇行人穿越
    時，無論有無交通警察指揮或號誌指示，均應暫停讓行人先行通過，道路交通安
    全規則第一百零三條定有明文；被告駕駛汽車行近有行人通行之行人穿越道，依
    上開規定本負有注意之義務，而依當時客觀情形，天候晴，光線為夜間有照明，
    路面乾燥無缺陷，道路無障礙物，且視距良好，依其智識、能力亦無不能注意之
    情事，竟因與友人交談而疏於注意，未減速慢行及暫停讓行人先行通過，即貿然
    左轉駛入行人穿越道，應有過失；又告訴人因本件交通事故所受如事實欄所載之
    傷害，與被告之過失行為間復有相當因果關係；事證明確，被告犯行堪以認定。
二、核被告所為，係犯刑法第二百八十四條第一項前段之過失傷害罪。按「汽車駕駛
    人，無駕駛執照駕車、酒醉駕車、吸食毒品或迷幻藥駕車、行駛人行道或行經行
    人穿越道不依規定讓行人優先通行，因而致人受傷或死亡，依法應負刑事責任者
    ，加重其刑至二分之一」，道路交通管理處罰條例第八十六條第一項定有明文；
    本件被告之汽車駕駛執照前已因交通違規案件而遭吊扣，吊扣期間自九十年十月
    二十九日起，為期一年等事實，業據被告自承在卷，並有公路監理電子閘門證號
    查詢汽車駕駛人列印資料、舉發違反道路交通管理事件通知單（駕駛執照吊扣期
    間駕車）各一紙附卷可按；依道路交通安全規則第五十條第一項前段規定：「汽
    車駕駛執照為駕駛汽車之許可憑證」，則駕駛執照遭吊扣期間，駕駛人即無許可
    駕駛汽車之憑證，自不得駕駛車輛；且依道路交通管理處罰條例第二十一條第一
    項第七款之規定，駕駛執照吊扣期間駕車者，處新臺幣六千元以上一萬二千元以
    下罰鍰，並當場禁止其駕駛及扣留其車輛牌照，更足見駕駛執照吊扣期間內，係
    絕對禁止該駕駛人駕車，倘仍於吊扣期間內駕車者，自應認屬「無照駕駛」；被
    告於其汽車駕駛執照吊扣期間內，仍無照駕駛汽車，且於行經行人穿越道時不依
    規定讓行人優先通行，因而致告訴人受傷，應依上開條文規定加重其刑（僅加重
    一次）。又被告肇事後，於其犯罪未經發覺前，即主動向前往現場處理之警員金
    忠信自首坦承肇事並接受裁判，此有交通事故駕駛人是否自首調查表一紙附卷可
    按，應依刑法第六十二條前段規定，減輕其刑，並依法先加後減之。爰審酌被告
    之過失程度、告訴人因此所受之傷害非輕，且被告迄未能與告訴人達成和解，惟
    其犯後坦承犯行，態度尚稱良好，且其亦表示有意願與告訴人和解，僅因金額過
    高無法負擔等一切情狀，量處如主文所示之刑，並諭知易科罰金之折算標準。
據上論斷，應依刑事訴訟法第二百九十九條第一項前段，刑法第二百八十四條第一項
前段、第六十二條前段、第四十一條第一項前段，道路交通管理處罰條例第八十六條
第一項，罰金罰鍰提高標準條例第一條前段、第二條，判決如主文。
本案經檢察官王志超到庭執行職務
中      華      民      國  九十二    年      九      月    三十      日
                                    臺灣板橋地方法院交通法庭
                                        審判長法  官  梁宏哲
                                              法  官  高玉舜
                                              法  官  劉景宜
右正本證明與原本無異。
如不服本判決，應於判決送達後十日內，向本院提出上訴狀。
                                              書記官  劉育君
中      華      民      國    九十二    年      九      月    三十      日
附錄本案論罪科刑法條
刑法第二百八十四條
因過失傷害人者，處六月以下有期徒刑、拘役或五百元以下罰金。致重傷者，處一年
以下有期徒刑、拘役或五百元下罰金。
從事業務之人，因業務上之過失傷害人者，處一年以下有期徒刑、拘役或一千元以下
罰金。致重傷者，處三年以下有期徒刑、拘役或二千元以下罰金。


司法院資訊處製作；財團法人民間司法改革基金會備份。
